【裁判字號】    98,易,1031
【裁判日期】    980527
【裁判案由】    竊盜
【裁判全文】
臺灣板橋地方法院刑事判決              98年度易字第1031號
公  訴  人  臺灣板橋地方法院檢察署檢察官
被      告  乙○○
                    （另案於臺灣臺北監獄臺北分監執行中）
上列被告因竊盜案件，經檢察官提起公訴（98年度偵字第8044號
、第8045號），本院以裁定進行簡式審判程序，判決如下：
    主  文
乙○○共同竊盜，累犯，處有期徒刑伍月。又共同毀損安全設備
竊盜，累犯，處有期徒刑玖月。應執行有期徒刑壹年。
    事  實
一、乙○○前因違反電信法案件，經本院以92年度板簡字第343
    號判處有期徒刑3 月，如易科罰金以銀元300 元折算1 日確
    定，而於民國92年8 月21日易科罰金執行完畢；復因違反毒
    品危害防制條例等案件，經國防部北部地方軍事法院桃園分
    院以93年度桃審字第221 號判處應執行有期徒刑2 年4 月確
    定，刑期起算日期為94年3 月24日，而於95年12月1 日縮刑
    期滿執行完畢。詎乙○○仍不知警惕，而有下列之犯行：
  (一)乙○○與某真實姓名年籍不詳、綽號「小藍」之成年男子共
    同基於意圖為自己不法所有之犯意聯絡，於96年8 月23日中
    午12時許之日間，共乘車牌號碼AH3-380 號重型機車（登記
    車主為乙○○之兄陳皕荃），一同前往甲○○位於臺北縣土
    城市○○街75巷1 號5 樓住處樓下，由「小藍」持不詳之人
    所有之鑰匙，開啟樓下鐵門及甲○○住處之大門後，2 人一
    同進入甲○○上址住處屋內（侵入住宅部分未據告訴），竊
    取甲○○所有之數位相機1 臺、現金新臺幣（下同）4,000
    元等財物，得手後即共乘上開機車逃離現場。嗣因甲○○返
    家後，發覺遭竊，乃報警處理，經警調取甲○○住處附近之
    監視器錄影畫面查核、比對後，發現車牌號碼AH3-380 號重
    型機車之騎士涉有重嫌，始循線偵得上情。
  (二)乙○○復與「小藍」共同基於意圖為自己不法所有之犯意聯
    絡，於97年8 月1 日下午1 時18分許之日間，一同前往丙○○位於臺北縣土城市○○路○ 段（起訴書誤載為中央路1 段
    ）177 巷7 號4 樓住處樓下，趁該樓下鐵門未上鎖之機會，
    進入大樓並沿樓梯上至丙○○上址住處門前，持現場所撿拾
    、不詳之人所有之實心木條1 支，用力撐開該住處所加裝鐵
    門之欄杆，致該鐵門欄杆扭曲變形，以此方式毀損該屬防盜
    安全設備之鐵門欄杆後，再自行開啟鐵門鎖及大門鎖（均未
    上鎖），進入丙○○上址住處屋內（侵入住宅部分亦未據告
    訴），竊取丙○○所有之現金8,000 元，得手後即逃離現場
    （上開實心木條1 支業經丟棄而滅失）。嗣因丙○○返家後
    ，發覺遭竊，乃報警處理，經警於丙○○上址住處鐵門上採
    得可疑指紋1 枚，送請內政警政署刑事警察局鑑驗後，發現
    與檔存乙○○指紋卡之指紋相符，始偵得上情。
二、案經臺北縣政府警察局土城分局報請臺灣板橋地方法院檢察
    署檢察官偵查起訴。
    理  由
一、上揭事實，業據被告乙○○迭於偵查中及本院審理時均坦白
    承認，核與被害人甲○○、證人即被害人丙○○之子劉瑋勝
    、證人陳皕荃於警詢中所指（證）述之情節相符，並有監視
    器錄影翻拍畫面數幀、車籍查詢基本資料列印單1 紙、內政
    部警政署刑事警察局97年9 月24日刑紋字第0970132661號鑑
    驗書1 份等在卷可稽，足認被告上開自白，核與事實相符；
    本件事證明確，被告犯行堪以認定。
二、核被告如事實欄第1 項(一)所載之行為，係犯刑法第320 條第
    1 項之竊盜罪；被告如事實欄第1 項(二)所載之行為，則係犯
    刑法第321 條第1 項第2 款之毀損安全設備竊盜罪。被告上
    開犯行，與「小藍」間均有犯意之聯絡及行為之分擔，渠等
    並已共同實行犯罪之行為，均為共同正犯。被告先後2 次竊
    盜犯行，犯意各別，行為互異，應予分論併罰。又被告有如
    事實欄第1 項所載之犯罪科刑及執行紀錄，有臺灣高等法院
    被告前案紀錄表在卷可參，其於受有期徒刑之執行完畢後，
    5 年內故意再犯本件有期徒刑以上之罪，為累犯，應依刑法
    第47條第1 項規定加重其刑。爰審酌被告之犯罪動機、目的
    、手段、所竊得財物之價值、其行為對於各被害人所造成之
    損害程度，及被告犯後均坦承犯行，態度尚稱良好等一切情
    狀，就其各次犯行分別量處如主文所示之刑，並定其應執行
    之刑。至被告如事實欄第1 項(一)所載竊盜行為所使用之鑰匙
    、如事實欄第1 項(二)所載竊盜犯行所使用之實心木條1 支等
    物，均無證據證明係被告或共同正犯「小藍」所有之物，且
    該實心木條1 支亦經被告丟棄而滅失，此據被告供述明確，
    爰均不併予宣告沒收，附此敘明。
據上論斷，應依刑事訴訟法第284 條之1 、第273 條之1 第1 項
、第299 條第1 項前段，刑法第28條、第320 條第1 項、第321
條第1 項第2 款、第47條第1 項、第51條第5 款，刑法施行法第
1 條之1 第1 項、第2 項前段，判決如主文。
本案經檢察官連思藩到庭執行職務
中    華    民    國    98    年     5    月    27    日
                刑事第十四庭  法  官  劉景宜
上列正本證明與原本無異。
如不服本判決，應於判決送達後10日內敘明上訴理由，向本院提
出上訴狀 (應附繕本) ，上訴於臺灣高等法院。其未敘述上訴理
由者，應於上訴期間屆滿後20日內向本院補提理由書「切勿逕送
上級法院」。
                              書記官  謝秀青
中    華    民    國    98    年     5    月    27    日
附錄本案論罪科刑法條全文：
刑法第320條第1項、第321條第1項第2款
中華民國刑法第320條
（普通竊盜罪、竊佔罪）
意圖為自己或第三人不法之所有，而竊取他人之動產者，為竊盜
罪，處5年以下有期徒刑、拘役或5百元以下罰金。
意圖為自己或第三人不法之利益，而竊佔他人之不動產者，依前
項之規定處斷。
前二項之未遂犯罰之。
中華民國刑法第321條
（加重竊盜罪）
犯竊盜罪而有左列情形之一者，處6月以上、5年以下有期徒刑：
一、於夜間侵入住宅或有人居住之建築物、船艦或隱匿其內而犯
    之者。
二、毀越門扇、牆垣或其他安全設備而犯之者。
三、攜帶兇器而犯之者。
四、結夥三人以上而犯之者。
五、乘火災、水災或其他災害之際而犯之者。
六、在車站或埠頭而犯之者。
前項之未遂犯罰之。


司法院資訊處製作；財團法人民間司法改革基金會備份。
